【裁判字號】    90,交聲,410
【裁判日期】    901029
【裁判案由】    違反道路交通管理處罰條例聲明異議
【裁判全文】
臺灣士林地方法院交通事件裁定                      九十年度交聲字第四一○號
    原處分機關  臺北巿交通事件裁決所
    異  議  人
    即受處分人  甲○○
右列受處分人因違反道路交通管理處罰條例案件，對於臺北市交通事件裁決所九十年
八月十三日所為之處分 (原處分案號：北市裁三字第駕裁二二—ＡＢＷ○九二四一二
號)，聲明異議，本院裁定如左：
    主  文
異議駁回。
    理  由
一、按汽車（包括機器腳踏車）駕駛人，行經有燈光號誌管制之交岔路口闖紅燈者，
    處六百元以上一千二百元以下罰鍰。違反第五十三條者，記違規點數一點。道路
    交通管理處罰條例第五十三條、第六十三條第一項第三款定有明文。又汽車行駛
    至交岔路口，其行進、轉彎，應遵守燈光號誌或交通警察之指示，道路交通安全
    規則第一百零一條第一項第一款亦定有明文可參。
二、本件受處分人即異議人甲○○，於民國九十年六月十三日上午十時十二分許，騎
    乘車牌號碼ＡＵＷ—三六三號重機車，行經臺北市○○路○段一七一巷口對面，
    闖越紅燈行駛，經臺北市政府警察局大安分局警員掣單舉發，認其違反道路交通
    管理處罰條例第五十三條之規定，並經原處分機關即臺北市交通事件裁決所依上
    開規定及違反道路交通管理事件統一裁罰標準及處理細則等規定，於九十年八月
    十三日裁處受處分人罰鍰新台幣（下同）一千八百元，並依同條例第六十三條第
    一項第三款記違規點數一點。
三、受處分人聲明異議則以：伊當日確實搭載就讀臺灣大學之女兒，行經辛亥路，遠
    見校門口已到，故乃右轉至門口讓女兒下車，並無直闖紅燈，右轉係校門口亦沒
    有路，爰請求撤銷原處分云云資為抗辯。
四、經查：臺北市○○路○段一七一巷口對面（即臺灣大學側門）確實於路口設有紅
    綠燈號誌，此有臺北市政府警察局大安分局九十年九月十三日北市警安分交字第
    九○六三七三四八○○號函檢送之交通違規現場圖及該局九十年十月九日北市警
    安分交字第九○六四○八六二○○號函檢送之現場道路狀況照片一幀附卷可稽，
    受處分人亦不否認該處設有紅綠燈號誌，當時號誌顯示為紅燈，僅辯稱：伊並無
    闖越馬路，係右轉至校門口讓其女下車云云，然觀之前揭現場圖及照片顯示，該
    路口劃有枕木紋之行人穿越道，此亦該處何以設置紅綠燈號誌之理由，受處分人
    竟仍無視行人穿越馬路之安全，任意紅燈右轉，其違規事實甚為明確，所辯無非
    圖卸之詞，洵無可採。此外，並有臺北市政府警察局九十年六月十三日北市警交
    大字第ＡＢＷ○九二四一二號舉發違反道路交通管理事件通知單、臺北市交通事
    件裁決所九十年八月十三日北市裁三字第駕裁二二—ＡＢＷ○九二四一二號違反
    道路交通管理事件裁決書、臺北市政府警察局大安分局九十年七月六日北市警安
    分交字第九○六二五五四九○○號函各一份附卷足憑，從而，原處分機關據以援
    引首揭規定，裁處罰鍰一千八百元，併記違規點數一點，並無不當。本件聲明異
    議為無理由，應予駁回。
五、據上論斷，應依道路交通案件處理辦法第十九條，裁定如主文。
中      華      民      國    九十      年      十      月    二十九    日
                                  臺灣士林地方法院交通法庭
                                      法  官  李  昆  霖
右正本證明與原本無異。
如不服本裁定應於送達後五日內向本院提出抗告狀。
                                      書記官  李  佩  真
中      華      民      國    九十      年     十一     月      一      日


司法院資訊處製作；財團法人民間司法改革基金會備份。
